【裁判字號】    98,訴,565
【裁判日期】    980415
【裁判案由】    毒品危害防制條例
【裁判全文】
臺灣板橋地方法院刑事判決               98年度訴字第565號
公  訴  人  臺灣板橋地方法院檢察署檢察官
被      告  甲○○
上列被告因毒品危害防制條例案件，經檢察官提起公訴（97年度
毒偵字第9000號），本院依簡式審判程序判決如下：
    主  文
甲○○施用第一級毒品，累犯，處有期徒刑柒月。扣案海洛因壹
包鑑餘淨重零點零肆玖伍公克沒收銷燬之；上開海洛因之外包裝
袋壹只沒收。
    事  實
一、甲○○前因施用毒品案件，經臺灣高雄地方法院以93年度毒
    聲字第1989號裁定送觀察、勒戒後，認無繼續施用毒品之傾
    向，而於民國94年1 月28日執行完畢釋放出所，並由臺灣高
    雄地方法院檢察署檢察官以94年度毒偵緝字第4 號為不起訴
    處分確定。復因施用第一級毒品案件，經本院以96年度訴字
    第2721號刑事判決判處有期徒刑十月，減為有期徒刑五月確
    定，嗣於97年5 月17日執行完畢。
二、詎甲○○仍未悛悔，復基於施用第一級毒品海洛因之犯意，
    於97年11月5 日上午8 時許，在臺北縣三峽鎮○○路統聯客
    運車站前之加油站廁所內，以將海洛因粉末摻水稀釋後，再
    以針筒注入身體之方式，非法施用海洛因一次。嗣於97年11
    月5 日下午5 時50分許（起訴書誤載為下午5 時30分許），
    在臺北縣三峽鎮○○路、大義路路口為警查獲，並扣得海洛
    因一包（鑑餘淨重0.0495公克）等物。
三、案經臺北縣政府警察局三峽分局報請臺灣板橋地方法院檢察
    署檢察官偵查起訴。
    理  由
一、本件被告甲○○所犯係死刑、無期徒刑、最輕本刑為三年以
    上有期徒刑以外之罪，其於準備程序中就被訴事實為有罪之
    陳述，經法官告知簡式審判程序之旨，並聽取公訴人及被告
    之意見後，本院業已於98年4 月1 日依刑事訴訟法第273 條
    之1 第1 項之規定，合議裁定由受命法官獨任進行簡式審判
    程序，合先敘明。
二、前揭事實，業據被告於警詢、偵查及本院審理中均供承不諱
    ，而其於上開時、地為警查獲後所採尿液經送臺灣檢驗科技
    股份有限公司以EIA 酵素免疫分析法初步檢驗及以GC/MS 氣
    相層析質譜儀法確認檢驗結果，確呈鴉片類（嗎啡）陽性反
    應乙節，亦有該公司97年11月21日編號CH/2008/B0143 號濫
    用藥物檢驗報告、姓名代碼對照表各一紙附卷可稽，暨毒品
    海洛因一包扣案可資佐證。前揭扣案毒品，經送鑑定後確含
    有海洛因成分等情，復有交通部民用航空局航空醫務中心97
    年11月17日航藥鑑字第0975844 號毒品鑑定書一份在卷可按
    ，被告之自白既有上開證據足資補強，應堪信為真實。據此
    ，本案事證明確，被告犯行堪以認定。
三、經查被告前因施用毒品案件，經臺灣高雄地方法院以93年度
    毒聲字第1989號裁定送觀察、勒戒後，認無繼續施用毒品之
    傾向，而於94年1 月28日執行完畢釋放出所，並由臺灣高雄
    地方法院檢察署檢察官以94年度毒偵緝字第4 號為不起訴處
    分確定等情，有臺灣高等法院被告前案紀錄表一份在卷可參
    ，其再犯本件施用第一級毒品之罪，係於觀察、勒戒執行完
    畢釋放後五年內再犯毒品危害防制條例第10條第1 項之罪，
    依該條例第23條第2 項規定，應逕予論罪科刑
四、論罪科刑部分：
(一)按海洛因係毒品危害防制條例第2 條第2 項第1 款所定之第
    一級毒品，故核被告所為，係犯上開條例第10條第1 項之施
    用第一級毒品罪。其施用前持有海洛因之行為，為其施用之
    高度行為所吸收，而不另論罪。
(二)被告前因施用第一級毒品案件，經本院以96年度訴字第2721
    號刑事判決判處有期徒刑十月，減為有期徒刑五月確定，嗣
    於97年5 月17日執行完畢乙節，有上開被告前案紀錄表一份
    在卷可按，其受有期徒刑執行完畢後五年內，故意再犯本件
    有期徒刑以上之罪，為累犯，應依刑法第47條第1 項之規定
    加重其刑。
(三)本院爰審酌被告前已有因施用毒品而經觀察、勒戒及論罪科
    刑之紀錄，業如上述，猶再犯本件施用毒品犯行，可徵其悔
    意不深，遠離毒品之意志薄弱，惟其施用毒品係自戕行為，
    對他人法益尚無具體危害，及其施用毒品之動機，暨犯罪後
    坦承犯行之態度等一切情狀，量處如主文所示之刑，以資懲
    儆。
(四)扣案海洛因一包內之海洛因鑑餘淨重0.0495公克係屬第一級
    毒品，不問屬於犯人與否，均應依毒品危害防制條例第18條
    第1 項前段規定宣告沒收銷燬之。至盛裝上開海洛因之外包
    裝袋一只，有防制毒品裸露、潮濕及便於攜帶之功能，係被
    告所有供犯本件施用毒品犯行所用之物，業據其供承在卷，
    爰併依刑法第38條第1 項第2 款之規定沒收之。
據上論斷，應依刑事訴訟法第273 條之1 第1 項、第299 條第1
項前段，毒品危害防制條例第10條第1 項、第18條第1 項前段，
刑法第11條前段、第47條第1 項、第38條第1 項第2 款，判決如
主文。
本案經檢察官吳宗光到庭執行職務。
中    華    民    國    98    年    4     月    15    日
                  刑事第十三庭  法  官 張紹省
以上正本證明與原本無異。
如不服本判決應於送達後十日內向本院提出上訴狀。
                                書記官 周雅玲
中    華    民    國    98    年    4     月    15    日
附錄本案論罪科刑法條全文：
毒品危害防制條例第10條第1項
施用第一級毒品者，處六月以上五年以下有期徒刑。


司法院資訊處製作；財團法人民間司法改革基金會備份。
